ACORDAO-COMPLETO-2359779

ACÓRDÃO 11494/2019 ATA 36/2019 - PRIMEIRA CÂMARA

VISTOS, relatados e discutidos estes autos de tomada de contas especial instaurada pelo então Ministério da Cultura em desfavor da empresa Attilio Carattiero-Cultural e Eventos Ltda. e de seu dirigente, Attilio Carattiero Junior, em razão da omissão no dever de prestar contas dos recursos destinados ao projeto Pronac 07-4161 – “Mestre Capela – Concertos na Catedral” – objetivando realizar sete concertos com formações instrumentais variadas;
ACORDAM os Ministros do Tribunal de Contas da União, reunidos em sessão da 1ª Câmara, ante as razões expostas pelo Relator, em:
9.1. considerar revéis os responsáveis Attilio Carattiero-Cultural e Eventos Ltda. e Attilio Carattiero Junior, dando-se prosseguimento ao processo, nos termos do art. 12, § 3º, da Lei n. 8.443/1992;
9.2. julgar, com fundamento nos arts. 1º, inciso I, 16, inciso III, alínea “a”, 19 e 23, inciso III, da Lei 8.443, de 16 de julho de 1992, irregulares as contas da empresa Attilio Carattiero-Cultural e Eventos Ltda. e de Attilio Carattiero Junior, condenando-os, solidariamente, ao pagamento da quantia de R$ 100.000,00 (cem mil reais) , fixando-lhes o prazo de quinze dias, a contar da notificação, para que seja comprovado, perante o tribunal (art. 214, inciso III, alínea “a”, do Regimento Interno) , o recolhimento da dívida aos cofres do Fundo Nacional de Cultura, atualizada monetariamente e acrescida dos juros de mora calculados a partir de 27/12/2007 até a data do efetivo recolhimento, na forma prevista na legislação em vigor;
9.3. autorizar, desde logo, nos termos do art. 28, inciso II, da Lei 8.443/1992, a cobrança judicial da dívida caso não atendidas as notificações; 
9.4. remeter cópia deste Acórdão à Procuradoria da República no Estado de Minas Gerais para o ajuizamento das ações que considere cabíveis, com fundamento no art. 12, inciso IV, da Lei 8.443/1992 c/c o § 7º, in fine, do Regimento Interno do TCU; e
9.5. dar ciência desta deliberação aos responsáveis.

Tomada de contas especial instaurada em razão da omissão no dever de prestar contas dos recursos destinados ao projeto Pronac 07-4161  Mestre Capela  Concertos na Catedral  objetivando realizar sete concertos com formações instrumentais variadas.

Primeira Câmara

3. Responsáveis: Attilio Carattiero-Cultural e Eventos Ltda. (CNPJ 01.861.308/0001-94) e Attilio Carattiero Junior (CPF XXX.338.426-XX).

13.1. Ministros presentes: Walton Alencar Rodrigues (Presidente), Bruno Dantas e Vital do Rêgo.
13.2. Ministro-Substituto convocado: Augusto Sherman Cavalcanti (Relator).
13.3. Ministro-Substituto presente: Weder de Oliveira.

AUGUSTO SHERMAN

A Secex-TCE elaborou a instrução de mérito à peça 34, transcrita a seguir, a qual recebeu a aprovação do escalão dirigente daquela unidade técnica.
“INTRODUÇÃO
1.	Cuidam os autos de tomada de contas especial instaurada pelo Ministério da Cultura – MinC – atualmente incorporado ao Ministério da Cidadania – em desfavor da Attilio Carattiero-Cultural e Eventos Ltda. (CNPJ 01.861.308/0001-94) , e de seu dirigente, o Sr. Attilio Carattiero Junior (CPF XXX.338.426-XX) , em virtude da não comprovação da boa e regular gestão dos recursos captados mediante incentivo fiscal da ‘Lei Rouanet’, em face da omissão no dever de prestar contas dos recursos destinados ao Pronac 07-4161 – ‘Mestre Capela – Concertos na Catedral’ – que visava realizar sete concertos com formações instrumentais variada, todas incluindo órgão de tubos, na Catedral de São Sebastião, no município de Coronel Fabriciano - MG, no período de 26 de agosto a 16 de dezembro de 2007, conforme descrição constante da peça 3.
HISTÓRICO
2.	A Portaria MinC 499/2007 autorizou a captação do valor de apoio, totalizando R$ 315.133,83 no período de 21/09/2007 a 31/12/2007 (peça 4) , recaindo o prazo para prestação de contas em 30/01/2008, conforme art. 71, §1º da Instrução Normativa 1/2012 do MinC, o qual prevê o prazo máximo de trinta dias após o término do prazo de execução de um projeto para serem prestadas as contas.
3.	Do total autorizado, foi captado pelo proponente R$ 100.000,00, em 27/12/2007, conforme extrato bancário constante da peça 5.
4.	Findo o prazo para apresentar a prestação de contas final, e não havendo o comparecimento dos responsáveis aos autos, a gestão empreendida no projeto foi qualiﬁcada como irregular, conforme o Laudo Final sobre a Prestação de Contas n° 363/2017/G4/PASSIVO/SEFIC/MinC (peça 7) , datado de 31/10/2017, que determinou sua reprovação e deferiu a inadimplência da proponente. A reprovação constou também na Portaria 740/2017 (peça 8) .
5.	Notificaram-se os responsáveis acerca da reprovação da prestação de contas por meio do Comunicado 423/2017 (peça 11, p. 9-10 e peça 13) , do qual o proponente tomou conhecimento, conforme aviso de recebimento – AR, à peça 14, p. 4. Foi também publicado edital de notificação no DOU, em 20/8/2018.
6.	Diante da não apresentação da prestação de contas e da consequente não demonstração da boa e regular gestão dos recursos repassados, assim como a não devolução dos recursos, instaurou-se o presente processo.
7.	Nesse sentido, no Relatório de TCE 1333/2018 (peça 19) , concluiu-se que o prejuízo importava no valor histórico de R$ 100.000,00, imputando-se a responsabilidade solidária à Attilio Carattiero-Cultural e Eventos Ltda. (CNPJ 01.861.308/0001-94) , e ao seu dirigente, Sr. Attilio Carattiero Junior (CPF XXX.338.426-XX) . 
8.	O Relatório de Auditoria 1235/2018, da Controladoria-Geral da União (CGU) , ratificou o posicionamento do Tomador de Contas (peça 20) . Após serem emitidos o Certificado de Auditoria, o Parecer do Dirigente e o Pronunciamento Ministerial (peças 21, 22 e 23, respectivamente) , o processo foi remetido a esse Tribunal.
9.	Na instrução inicial (peça 25) , analisando-se os documentos nos autos, concluiu-se pela necessidade de realização de citação solidária de Attilio Carattiero-Cultural e Eventos Ltda. (CNPJ 01.861.308/0001-94) e Attilio Carattiero Junior (CPF XXX.338.426-XX) , da seguinte forma:
28.	Diante do exposto, submetem-se os autos à consideração superior, propondo:
28.1.	realizar a CITAÇÃO solidária de Attilio Carattiero-Cultural e Eventos Ltda. (CNPJ 01.861.308/0001-94) e Attilio Carattiero Junior (CPF XXX.338.426-XX) , com fundamento nos arts. 10, § 1º, e 12, incisos I e II, para que, no prazo de quinze dias, apresentem alegações de defesa e/ou recolham, aos cofres do Fundo Nacional de Cultura, as quantias abaixo indicadas, atualizadas monetariamente a partir das respectivas datas de ocorrência até o efetivo recolhimento, abatendo-se, na oportunidade, as quantias eventualmente ressarcidas, na forma da legislação em vigor, em decorrência da irregularidade descrita abaixo:
a) Irregularidade: não comprovação da boa e regular gestão dos recursos captados com amparo no Pronac 07-4161, decorrente da omissão no dever de prestar contas dos valores transferidos;
b) Dispositivos violados: arts. 37, caput, e 70, parágrafo único, da Constituição Federal; art. 93 do Decreto-Lei 200/67; art. 71, §1 da Instrução Normativa 1/2012 do MinC;
c) Conduta: omitir-se no dever de prestar contas dos recursos captados com amparo no Pronac 07-4161, quando deveria tê-lo feito até 30/01/2008;
d) Nexo de causalidade: a conduta descrita impediu o estabelecimento do nexo causal entre as possíveis despesas efetuadas com os recursos recebidos no âmbito do projeto Pronac 07-4161, gerando uma presunção de dano ao erário no valor total captado no âmbito do Projeto;
e.1) Culpabilidade da responsável pessoa jurídica: não há excludentes de ilicitude, de culpabilidade e de punibilidade; é razoável supor que a entidade, por meio dos seus dirigentes, tinha consciência da ilicitude de sua conduta; era exigível da organização, por meio das decisões de seus dirigentes, conduta diversa da praticada, qual seja, apresentar a prestação de contas final no prazo e forma devidos, comprovando a boa e regular aplicação dos recursos;
e.2) Culpabilidade do responsável pessoa física: não há excludentes de ilicitude, de culpabilidade e de punibilidade; é razoável supor que a responsável tinha consciência da ilicitude de sua conduta; era exigível conduta diversa da praticada, qual seja, desincumbir-se do seu dever por meio da apresentação da prestação de contas no prazo e forma devidos;
f) Valor original do débito e data:
	DATA
	VALOR (R$) 

	27/12/2007
	100.000,00

10.	Em cumprimento ao pronunciamento da unidade (peça 27) , foram efetuadas as citações dos responsáveis, nos moldes adiante:
	Ofício
	Data do ofício
	Data de Recebimento do Ofício
	Nome do Recebedor do Ofício
	Observação
	Fim do Prazo para defesa

	Ofício 1472/2019-TCU/Secex-TCE (peça 30) 
	8/4/2019
	22/4/2019 (vide AR de peça 33) 
	Maria Carmem  Carattiero
	Ofício recebido no endereço do responsável, conforme pesquisa de endereço no Sistema da Receita Federal (peça 28) .
	8/5/2019

	Ofício 1473/2019-TCU/Secex-TCE (peça 31) 
	8/4/2019
	22/4/2019 (vide AR de peça 32) 
	Maria Carmem  Carattiero
	Ofício recebido no endereço do responsável, conforme pesquisa de endereço no Sistema da Receita Federal (peça 29) .
	8/5/2019

11.	Transcorrido o prazo regimental, os responsáveis permaneceram silentes, devendo ser considerados revéis, nos termos do art. 12, §3º, da Lei 8.443/1992.
EXAME TÉCNICO
12.	Preliminarmente, cumpre tecer breves considerações sobre a forma como são realizadas as comunicações processuais no TCU. A esse respeito, destacam-se o art. 179, do Regimento Interno do TCU (Resolução 155, de 4/12/2002) e o art. 4º, inciso III, § 1º, da Resolução TCU 170, de 30 de junho de 2004, in verbis:
Art. 179. A citação, a audiência ou a notificação, bem como a comunicação de diligência, farse-ão:
I - mediante ciência da parte, efetivada por servidor designado, por meio eletrônico, fac-símile, telegrama ou qualquer outra forma, desde que fique confirmada inequivocamente a entrega da comunicação ao destinatário;
II - mediante carta registrada, com aviso de recebimento que comprove a entrega no endereço do destinatário;
III - por edital publicado no Diário Oficial da União, quando o seu destinatário não for localizado
 (...) 
Art. 3º As comunicações serão dirigidas ao responsável, ou ao interessado, ou ao dirigente de órgão ou entidade, ou ao representante legal ou ao procurador constituído nos autos, com poderes expressos no mandato para esse fim, por meio de:
I - correio eletrônico, fac-símile ou telegrama;
II - servidor designado;
III - carta registrada, com aviso de recebimento;
IV - edital publicado no Diário Oficial da União, quando o seu destinatário não for localizado, nas hipóteses em que seja necessário o exercício de defesa’.
Art. 4º. Consideram-se entregues as comunicações:
I - efetivadas conforme disposto nos incisos I e II do artigo anterior, mediante confirmação da ciência do destinatário;
II - realizadas na forma prevista no inciso III do artigo anterior, com o retorno do aviso de recebimento, entregue comprovadamente no endereço do destinatário;
III - na data de publicação do edital no Diário Oficial da União, quando realizadas na forma prevista no inciso IV do artigo anterior.
§ 1º O endereço do destinatário deverá ser previamente confirmado mediante consulta aos sistemas disponíveis ao Tribunal ou a outros meios de informação, a qual deverá ser juntada ao respectivo processo.
 (...) 
13.	Bem se vê, portanto, que a validade da citação via postal não depende de que o aviso de recebimento seja assinado pelo próprio destinatário da comunicação, o que dispensa, no caso em tela, a entrega do AR em ‘mãos próprias’. A exigência da norma é no sentido de o Tribunal verificar se a correspondência foi entregue no endereço correto, residindo aqui a necessidade de certeza inequívoca.
14.	Não é outra a orientação da jurisprudência do TCU, conforme se verifica dos julgados a seguir transcritos:
São válidas as comunicações processuais entregues, mediante carta registrada, no endereço correto do responsável, não havendo necessidade de que o recebimento seja feito por ele próprio (Acórdão 3648/2013-TCU-Segunda Câmara, Relator Ministro JOSÉ JORGE) ;
É prescindível a entrega pessoal das comunicações pelo TCU, razão pela qual não há necessidade de que o aviso de recebimento seja assinado pelo próprio destinatário. Entregandose a correspondência no endereço correto do destinatário, presume-se o recebimento da citação. (Acórdão 1019/2008-TCU-Plenário, Relator Ministro BENJAMIN ZYMLER) ;
As comunicações do TCU, inclusive as citações, deverão ser realizadas mediante Aviso de Recebimento - AR, via Empresa Brasileira de Correios e Telégrafos, bastando para sua validade que se demonstre que a correspondência foi entregue no endereço correto. (Acórdão 1526/2007-TCU-Plenário, Relator Ministro AROLDO CEDRAZ) .
15.	A validade do critério de comunicação processual do TCU foi referendada pelo Supremo Tribunal Federal, nos termos do julgamento do MS-AgR 25.816/DF, por meio do qual se afirmou a desnecessidade da ciência pessoal do interessado, entendendo-se suficiente a comprovação da entrega do ‘AR’ no endereço do destinatário:
EMENTA: AGRAVO REGIMENTAL. MANDADO DE SEGURANÇA. DESNECESSIDADE DE INTIMAÇÃO PESSOAL DAS DECISÕES DO TRIBUNAL DE CONTAS DA UNIÃO. ART. 179 DO REGIMENTO INTERNO DO TCU. INTIMAÇÃO DO ATO IMPUGNADO POR CARTA REGISTRADA, INICIADO O PRAZO DO ART. 18 DA LEI nº 1.533/51 DA DATA CONSTANTE DO AVISO DE RECEBIMENTO. DECADÊNCIA RECONHECIDA. AGRAVO IMPROVIDO.
O envio de carta registrada com aviso de recebimento está expressamente enumerado entre os meios de comunicação de que dispõe o Tribunal de Contas da União para proceder às suas intimações.
O inciso II do art. 179 do Regimento Interno do TCU é claro ao exigir apenas a comprovação da entrega no endereço do destinatário, bastando o aviso de recebimento simples.
16.	No caso vertente, a citação de cada um dos responsáveis se deu em endereços provenientes de pesquisas de endereços realizadas pelo TCU (vide parágrafo 10 acima) , de forma bastante zelosa. A entrega dos ofícios citatórios nesses endereços ficou comprovada.
17.	Todavia, mesmo tendo sido regularmente citados, transcorrido o prazo regimental, os responsáveis permaneceram silentes, devendo ser considerados revéis, nos termos do art. 12, §3º, da Lei 8.443/1992 e devendo o processo ter seguimento.
18.	Nos processos do TCU, a revelia não leva à presunção de que seriam verdadeiras todas as imputações levantadas contra os responsáveis, diferentemente do que ocorre no processo civil, em que a revelia do réu opera a presunção da verdade dos fatos narrados pelo autor. Dessa forma, a avaliação da responsabilidade do agente não pode prescindir da prova existente no processo ou para ele carreada. 
19.	Ao não apresentar sua defesa, o responsável deixou de produzir prova da regular aplicação dos recursos sob sua responsabilidade, em afronta às normas que impõem aos gestores públicos a obrigação legal de, sempre que demandados pelos órgãos de controle, apresentar os documentos que demonstrem a correta utilização das verbas públicas, a exemplo do contido no art. 93 do Decreto-Lei 200/67: ‘Quem quer que utilize dinheiros públicos terá de justificar seu bom e regular emprego na conformidade das leis, regulamentos e normas emanadas das autoridades administrativas competentes.’ 
20.	Mesmo as alegações de defesa não sendo apresentadas, considerando o princípio da verdade real que rege esta Corte, procurou-se buscar, em manifestações dos responsáveis na fase interna desta Tomada de Contas Especial, se havia algum argumento que pudesse ser aproveitado a seu favor. 
21.	No entanto, analisando-se os autos, verificou-se que os responsáveis não se manifestaram na fase interna, não havendo, assim, nenhum argumento que possa vir a ser analisado e posteriormente servir para afastar as irregularidades apontadas a eles.
22.	Em se tratando de processo em que a parte interessada não se manifestou acerca das irregularidades imputadas, não há elementos para que se possa efetivamente aferir e reconhecer a ocorrência de boa-fé na conduta dos responsáveis, podendo este Tribunal, desde logo, proferir o julgamento de mérito pela irregularidade das contas, conforme nos termos dos §§ 2º e 6º do art. 202 do Regimento Interno do TCU. (Acórdão 2064/2011-TCU-Primeira Câmara (relator: Ubiratan Aguiar) , 6.182/2011-TCU-1ª Câmara (relator: Weber de Oliveira) , 4.072/2010-TCU-1ª Câmara (Relator: Valmir Campelo) , 1.189/2009-TCU-1ª Câmara (Relator: Marcos Bemquerer) , 731/2008-TCU-Plenário (Relator: Aroldo Cedraz) .
24.	Dessa forma, os responsáveis devem ser considerados revéis, nos termos do art. 12, §3º, da Lei 8.443/1992, e devem as contas serem julgadas irregulares, condenando-os solidariamente ao débito apurado.
25.	Vale ressaltar que a pretensão punitiva do TCU, conforme Acórdão 1441/2016-TCU-Plenário, que uniformizou a jurisprudência acerca dessa questão, subordina-se ao prazo geral de prescrição indicado no art. 205 do Código Civil, que é de 10 anos, contado da data de ocorrência da irregularidade sancionada, nos termos do art. 189 do Código Civil, sendo este prazo interrompido pelo ato que ordenar a citação, a audiência ou a oitiva do responsável. No caso em exame, ocorreu a prescrição, uma vez que o prazo para apresentar a prestação de contas final expirou em 30/1/2008, e a citação dos responsáveis somente foi autorizada em 4/4/2019 (peça 27) . Por esta razão, não se proporá a aplicação da multa prevista no art. 57 da Lei 8.443/1992 aos responsáveis.
CONCLUSÃO
26.	Diante da revelia de Attilio Carattiero-Cultural e Eventos Ltda. (CNPJ 01.861.308/0001-94) e do Sr. Attilio Carattiero Junior (CPF XXX.338.426-XX) e inexistindo nos autos elementos que permitam concluir pela ocorrência de boa-fé ou de outros excludentes de culpabilidade em suas condutas, propõe-se que suas contas sejam julgadas irregulares e que os responsáveis sejam condenados em débito.
PROPOSTA DE ENCAMINHAMENTO
27.	Diante do exposto, submetemos os autos à consideração superior, propondo ao Tribunal:
	a) considerar revéis os responsáveis Attilio Carattiero-Cultural e Eventos Ltda. (CNPJ 01.861.308/0001-94) e Attilio Carattiero Junior (CPF XXX.338.426-XX) , para todos os efeitos, dando-se prosseguimento ao processo, com fulcro no art. 12, § 3º, da Lei n. 8.443/92;
	b) julgar irregulares, nos termos dos arts. 1º, inciso I, 16, inciso III, alínea ‘a’, § 2º, da Lei 8.443/1992 c/c os arts. 19 e 23, inciso III, da mesma Lei, e com arts. 1º, inciso I, 209, inciso I, 210 e 214, inciso III, do Regimento Interno/TCU, as contas de Attilio Carattiero-Cultural e Eventos Ltda. CNPJ 01.861.308/0001-94 e Attilio Carattiero Junior CPF XXX.338.426-XX, condenando-os solidariamente ao pagamento das importâncias a seguir especificadas, atualizadas monetariamente e acrescidas dos juros de mora, calculadas a partir das datas discriminadas até a data do efetiva quitação do débito, fixando-lhes o prazo de quinze dias, para que comprovem, perante o Tribunal, o recolhimento das referidas quantias ao Fundo Nacional de Cultura, nos termos do art. 23, inciso III, alínea ‘a’, da citada lei;
	DATA
	VALOR (R$) 

	27/12/2007
	100.000,00

	c) autorizar, desde logo, a cobrança judicial das dívidas, caso não atendidas as notificações, na forma do disposto no art. 28, inciso II, da Lei 8.443/1992;
d) autorizar também, desde logo, se requerido, com fundamento no art. 28, inciso I, da Lei 8.443, de 1992 c/c o art. 217, §§ 1º e 2º do Regimento Interno, o parcelamento das dívidas em até 36 parcelas, incidindo sobre cada parcela, corrigida monetariamente, os correspondentes acréscimos legais fixando- lhe o prazo de quinze dias, a contar do recebimento da notificação, para comprovar perante o Tribunal o recolhimento da primeira parcela, e de trinta dias, a contar da parcela anterior, para comprovar os recolhimentos das demais parcelas, devendo incidir sobre cada valor mensal, atualizado monetariamente, os juros de mora devidos, no caso do débito, na forma prevista na legislação em vigor, alertando os responsáveis de que a falta de comprovação do recolhimento de qualquer parcela importará o vencimento antecipado do saldo devedor, nos termos do § 2º do art. 217 do Regimento Interno deste Tribunal;
	e) enviar cópia do Acórdão que vier a ser proferido ao Ministério da Cidadania e aos responsáveis, para ciência, informando que a presente deliberação, acompanhada do Relatório e do Voto que a fundamenta, está disponível para a consulta no endereço www.tcu.gov.br/acordaos, além de esclarecer que, caso requerido, o TCU poderá fornecer sem custos as correspondentes cópias, de forma impressa.”
2.	O Ministério Público junto ao TCU, representado pelo Procurador Sérgio Ricardo Costa Caribé, manifesta-se, em parecer à peça 37, de acordo com a proposta da unidade técnica.
	É o relatório.

não consta.

Procurador Sérgio Ricardo Costa Caribé.

TOMADA DE CONTAS ESPECIAL. CONVÊNIO. OMISSÃO NO DEVER DE PRESTAR CONTAS. CITAÇÃO. REVELIA. CONTAS IRREGULARES. DÉBITO. PRESCRIÇÃO DA PRETENSÃO PUNITIVA.

TOMADA DE CONTAS ESPECIAL (TCE)

Trata-se de tomada de contas especial instaurada pelo então Ministério da Cultura em desfavor da empresa Attilio Carattiero-Cultural e Eventos Ltda. e de seu dirigente, Attilio Carattiero Junior, em razão da omissão no dever de prestar contas dos recursos destinados ao projeto Pronac 07-4161 – “Mestre Capela – Concertos na Catedral” – objetivando realizar sete concertos com formações instrumentais variadas.
2.	A Portaria MinC 499/2007 autorizou a captação do valor de apoio, totalizando R$ 315.133,83 no período de 21/09/2007 a 31/12/2007 (peça 4) . Foram efetivamente captados R$ 100.000,00, em 27/12/2007 (peça 5) .
3.	Não houve apresentação da prestação de contas no prazo, que se expirou em 30/01/2008. Ante a ausência de providência dos responsáveis em relação às notificações para a apresentação da documentação comprobatória da regular aplicação dos recursos ou devolução dos valores captados (peça 11, p. 05-10) , o MinC instaurou a presente tomada de contas especial.
4.	No âmbito deste Tribunal, a Secex-TCE promoveu a citação dos responsáveis por meio dos ofícios às peças 30 e 31. Apesar de os ofícios terem sido recebidos nos endereços constantes dos sistemas corporativos do TCU (peças 28, 29, 32 e 33) – tendo inclusive constado nos avisos de recebimento o nome da pessoa recebedora como Carmem A. Carattiero –, não houve o recolhimento do valor do débito, tampouco foram apresentadas alegações de defesa. Dessa forma, os responsáveis devem ser considerados revéis, nos termos do art. 12, § 3º, da Lei 8.443/1992, dando-se prosseguimento aos autos.
5.	Ante essa situação, a Secex-TCE propõe julgar irregulares as presentes contas, imputando-se débito no valor total captado. Não foi proposta a aplicação de multa, em razão da constatação da prescrição da pretensão punitiva, nos termos do Acórdão 1441/2016-TCU-Plenário. O Ministério Público junto ao TCU avalizou a proposta da unidade técnica.
6.	Considero adequada a proposta de encaminhamento da Secex-TCE, de julgamento pela irregularidade das presentes contas, com imputação de débito aos responsáveis no valor total do repasse. Não tendo sido apresentada a prestação de contas, ou adotada pelos responsáveis, tanto na fase interna desta tomada de contas especial quanto por ocasião da citação efetuada por este Tribunal, qualquer outra providência visando suprir essa falha, inexistem nos autos elementos capazes de demonstrar a regular aplicação dos recursos captados.
7.	Deixo de acolher a proposta da Secex-TCE no sentido de se autorizar, desde já, o parcelamento da dívida por entender que tal medida depende de solicitação dos responsáveis.
8.	Nos termos do art. 12, inciso IV, da Lei 8.443/1992 c/c o § 7º, in fine, do art. 209 do RI/TCU, entendo cabível o envio de cópia da deliberação proferida nestes autos à Procuradoria da República no Estado de Minas Gerais para o ajuizamento das ações que considere cabíveis.
	
Ante o exposto, manifesto-me por que o Tribunal aprove o acórdão que ora submeto à apreciação deste Colegiado.
TCU, Sala das Sessões Ministro Luciano Brandão Alves de Souza, em 8 de outubro de 2019.
AUGUSTO SHERMAN CAVALCANTI 
Relator